【裁判字號】    95,易,387
【裁判日期】    950818
【裁判案由】    竊盜等
【裁判全文】
臺灣屏東地方法院刑事判決               95年度易字第387號
公  訴  人  臺灣屏東地方法院檢察署檢察官
被      告  丁○○
                    現羈押於臺灣屏東看守所
            丙○○
上列被告等因竊盜等案件，經檢察官提起公訴（95年度偵字第91
2 號、95年度偵字第930 號）及聲請併案（95年度偵字第3977號
）審理，本院裁定改依簡式審判程序審理，判決如下：
    主  文
丁○○連續踰越牆垣，毀壞其他安全設備竊盜，累犯，處有期徒
刑壹年貳月。
丙○○搬運贓物，處有期徒刑月，如易科罰金，以佰元折算
壹日。
    事  實
一、丁○○前因違反毒品危害防制條例案件，經本院於民國92年
    5 月8 日以92年度潮簡字第48號判處有期徒刑4 月確定，於
    93年5 月8 日執行完畢，仍不思悔改向上，復基於意圖為自
    己不法所有之概括犯意，連續於下列時、地竊取他人之物：
  (一)先於95年1 月5 日晚上20時許，騎腳踏車至屏東縣萬巒鄉○○村○○路53之1 號泗溝村公有托兒所外，先翻越圍牆侵入
    托兒所（無人居住）之庭院，再以磚頭敲壞教室大門之喇叭
    鎖，進入教室竊取屏東縣萬巒鄉公所所有之手提式音響一台
    ，價值約新台幣（下同）5,000 元，得手後，以1,100 元之
    代價，售予不知情之林運糧，嗣為警方循線查獲，扣得該手
    提式音響一台（已發還萬巒鄉公所）。
  (二)復於95年2 月4 日14時許，騎乘機車前往戊○○○位在屏東
    縣萬巒鄉○○村○○路22號之住處，趁大門未鎖之際，侵入
    該處徒手竊取戊○○○所有之DVD 錄放影機一台，價值約3,
    000 元，得手後，於同日14時20分許，至屏東縣萬巒鄉○○
    村○○路59號丙○○之住處，以出售後將酬謝丙○○100 元
    至200 元之條件，要求知情之丙○○載其出售該台錄放影機
    ，丙○○明知錄放影機係丁○○所竊取之物，竟基於搬運贓
    物之故意，騎乘車號FRZ —005 號重型機車附載丁○○，並
    將該錄放影機放入飼料袋內並放置在機車腳踏墊上，共同騎
    至屏東縣潮州鎮商展場，欲販賣予路旁之中古商，惟無人願
    意購買，嗣於同日15時許，行經屏東縣萬巒鄉○○村○○路
    53號前，為警查獲，並扣得上開錄放影機一台（已發還戊○○○）。
  (三)再於95年6 月13日晚上11時50分許，前往乙○○位在屏東縣
    萬巒鄉○○村○○路333 號之住處，趁大門未關之機會，於
    夜間侵入該住宅，竊取乙○○所有之傳真機一台，價值5,00
    0 元，甫得手即為乙○○發覺而大聲喝阻，丁○○仍逃離現
    場，並於翌日上午9 時許，前往屏東縣內埔鄉某處圓環附近
    ，以350 元之代價，售予不知真實姓名年籍，年約四十餘歲
    之男子，得款花用一空。嗣乙○○報警處理，經警方通知丁○○到案說明，始知上情。
二、案經屏東縣警察局內埔分局報告臺灣屏東地方法院檢察署檢
    察官偵查起訴及檢察官聲請併案審理。
    理  由
一、上揭事實，業據被告丁○○、丙○○分別於警訊、偵查中及
    本院審理時供認不諱，核與被害人乙○○、戊○○○及證人
    林運糧、余甲○○分別於警詢或偵查中所指述、證述之情節
    相符，並有贓物認領保管單2 紙及相片16張附卷可稽，足見
    被告之自白與事實相符，本件事證明確，被告二人犯行，洵
    堪認定。
二、按行為後法律有變更者，適用行為時之法律。但行為後之法
    律有利於行為人者，適用最有利於行為人之法律，刑法第2
    條第1 項定有明文，茲因本件論罪科刑所應適用之刑法法律
    有如下變更，爰比較新舊法如下：
  (一)關於連續犯之規定，被告丁○○行為後，刑法第56條連續犯
    之規定「連續數行為而犯同一之罪名者，以一罪論。但得加
    重其刑至二分之一。」業經刪除，則被告丁○○上開連續竊
    盜之犯行，因行為後新法業已刪除連續犯之規定，此刪除雖
    非犯罪構成要件之變更，但顯已影響行為人刑罰之法律效果
    ，自屬法律有變更，依新法第2 條第1 項規定，經比較新、
    舊法結果，認應適用較有利於被告之行為時法律修正前刑法
    第56條規定，論以連續犯（最高法院95年第8 次刑事庭會議
    決議參照）。
  (二)關於累犯之適用，本件被告丁○○不論依修正前之刑法第47
    條，或修正後之刑法第47條第1 項之規定，均構成累犯，對
    被告丁○○而言，修正後刑法規定並無較有利之情形，依新
    法第2 條第1 項規定，自應依修正前刑法第47條規定，論以
    累犯。
  (三)94年2 月2 日公布並於95年7 月1 日施行之修正刑法第41條
    第1 項有關易科罰金折算標準，由舊刑法第41條第1 項規定
    「得以1 元以上3 元以上」折算一日（依修正前罰金罰鍰提
    高標準條例第2 條規定，即以100 銀元以上至300 銀元以下
    折算一日），提高為「以新臺幣1,000 元、2,000 元、3,00
    0 元折算一日」，並刪除「因身體、教育、職業或家庭之關
    係，執行顯有困難者」之條件，第2 項增訂「前項規定於數
    罪併罰，其應執行之刑未逾6 月者，亦適用之。」，故就易
    科罰金折算標準，以修正前刑法折算標準對行為人較為利，
    故依刑法第2 條第1 項前段，應適用修正前刑法第41條第1
    項及修正前罰金罰鍰提高標準條例第2 條之規定。
  (四)按95年6 月14日公布於同年7 月1 日施行之增訂刑法施行法
    第1 條之1 規定：「中華民國94年1 月7 日刑法修正施行後
    ，刑法分則編所定罰金之貨幣單位為新臺幣。94年1 月7 日
    刑法修正時，刑法分則編未修正之條文定有罰金者，自94年
    1 月7 日刑法修正施行後，就其所定數額提高為30倍。但72
    年6 月26日至94年1 月7 日新增或修正之條文，就其所定數
    額提高為3 倍。」，故自95年7 月1 日起，刑法第349 條第
    2 項之搬運贓物罪法定刑改為「5 年以下有期徒刑、拘役或
    科或併科新臺幣30,000元以下罰金。」，刑法第320 條第1
    項之普通竊盜罪法定刑改為「5 年以下有期徒刑、拘役或新
    台幣15,000以下罰金。」，且94年2 月2 日公布並於95年7
    月1 日施行之修正刑法第33條第5 款規定「罰金：新臺幣1,
    00 0元以上，以百元計算之」，較舊法同條款「罰金：1 元
    以上」之規定為不利，從而本件被告丙○○所犯搬運贓物罪
    ，及被告丁○○所犯犯普通竊盜罪，依上開刑法第2 條第1
    項前段之規定，應適用修正前刑法第349 條第2 項、第320
    條第1 項之規定論處。
三、按刑法第321 條第1 項第1 款之竊盜罪，必須有夜間侵入或
    隱匿其內之行為，而所侵入或隱匿者，又須他人之住宅或他
    人居住之建築物，始合於該款犯罪之成立要件（最高法院23
    年上字第2540號判例可資參照）。所謂夜間，係指日出前、
    日沒後，刑事訴訟法第100 條之3 第3 項亦定有明文。刑法
    第321 條第1 項第2 款所謂「其他安全設備」，係指門扇、
    牆垣以外，依社會通常觀念足認作為防盜之一切設備而言，
    氣窗在社會通常觀念上雖為遮風避雨之用，但同時亦具有防
    盜之功能。按門鎖為安全設備之一種（參照最高法院32年上
    字第589 號判例），被告毀壞門鎖行竊，自應論以刑法第32
    1 條第1 項第2 款之毀壞安全設備竊盜罪。惟此處所謂門鎖
    ，係指附加於門上之鎖而言，至毀壞構成門之一部之鎖（如
    司畢靈鎖），則應認為毀壞門扇（最高法院64年度第4 次刑
    庭庭推總會議決議(一)可資參照）。是核被告丁○○就事實欄
    一、(一)所為，係犯刑法第321 條第1 項第2 款之踰越牆垣，
    毀壞其他安全設備竊盜罪；就事實欄一、(二)所為，係犯修正
    前刑法第320 條第1 項之普通竊盜罪；就事實欄一、(三)所為
    ，係犯刑法第321 條第1 項第1 款之夜間侵入住宅竊盜罪；
    被告丙○○就事實欄一、(二)所為，係犯修正前刑法第349 條
    第2 項之搬運贓物罪。被告丁○○先後二次加重竊盜犯行及
    一次普通竊盜之犯行，時間緊接，犯罪基本構成要件相同，
    顯係基於概括犯意為之，為連續犯，應從一重論以連續踰越
    牆垣毀壞其他安全設備竊盜罪，並加重其刑。至於移送併案
    審理部分即前揭事實欄一、(三)所載被告丁○○之竊盜犯行，
    雖未據起訴，然與已起訴之前揭有罪部分，有連續犯之關係
    ，已如前述，基於公訴不可分原則，亦為起訴效力所及，本
    院自應就該部分加以裁判，附此敘明。被告丁○○曾違反毒
    品危害防制條例案件，經本院於92年5 月8 日以92年度潮簡
    字第48號判處有期徒刑4 月確定，於93年5 月8 日執行完畢
    ，有臺灣屏東地方法院檢察署刑案資料查註紀錄表及臺灣高
    等法院被告前案紀錄表各1 份在卷可憑，丁○○於5 年內再
    犯有期徒刑以上開之罪，為累犯，應依修正前刑法第47條規
    定，加重其刑，並依法遞加重其刑。爰審酌被告丁○○有上
    開前科紀錄，素行不良，經法院判刑執行完畢後，仍不思以
    正當方法賺取生活所需，竟連續竊取上開被害人之物，危害
    社會治安及民眾財產安全甚鉅，被告丙○○前無不良前科紀
    錄，素行良好，惟其貪圖不法利益，明知被告丁○○所取得
    之DVD 錄放影機1 台係屬竊盜取得之贓物，竟為被告丁○○
    載運出售予他人，使得被害人有無法追回之風險，助長贓物
    流通，所生危害非淺，及被告二人坦承犯行，犯後態度尚稱
    良好等一切情狀，分別量處如主文所示之刑，並就被告丙○○所判處之上開刑期，諭知易科罰金之折算標準，以示懲儆
    。
據上論斷，應依刑事訴訟法第273 條之1 第1 項、第299 條第1
項前段，刑法第2 條第1 項前段、第321 條第1 項第1 款、第2
款，修正前刑法第56條、第349 條第2 項、第41條第1 項前段、
第47條，罰金罰鍰提高標準條例第1 條前段、修正前罰金罰鍰提
高標準條例第2 條，判決如主文。
中    華    民    國    95    年    8     月    18    日
                  刑事第三庭    法  官  楊萬益
以上正本證明與原本無異。
如不服本判決應於收受本判決送達後十日內向本院提出上訴書狀
，其未敘述上訴理由者，並得於提起上訴後十日內向本院補提理
由書狀（均須按他造當事人之人數附繕本）「切勿逕送上級法院
」
中    華    民    國    95    年    8     月    18    日
                                書記官  陳勃諺
附錄本判決論罪之法條：
中華民國刑法第320條
（普通竊盜罪、竊佔罪）
意圖為自己或第三人不法之所有，而竊取他人之動產者，為竊盜
罪，處 5 年以下有期徒刑、拘役或 5 百元以下罰金。
意圖為自己或第三人不法之利益，而竊佔他人之不動產者，依前
項之規定處斷。
前二項之未遂犯罰之。
中華民國刑法第321 條（加重竊盜罪）
犯竊盜罪而有左列情形之一者，處6 月以上、5 年以下有期徒刑
：
一  於夜間侵入住宅或有人居住之建築物、船艦或隱匿其內而犯
    之者。
二  毀越門扇、牆垣或其他安全設備而犯之者。
三  攜帶兇器而犯之者。
四  結夥三人以上而犯之者。
五  乘火災、水災或其他災害之際而犯之者。
六  在車站或埠頭而犯之者。
前項之未遂犯罰之。
中華民國刑法第349條
（普通贓物罪）
收受贓物者，處 3 年以下有期徒刑、拘役或 5 百元以下罰金。
搬運、寄藏、故買贓物或為牙保者，處 5 年以下有期徒刑、拘役
或科或併科 1 千元以下罰金。
因贓物變得之財物，以贓物論。


司法院資訊處製作；財團法人民間司法改革基金會備份。
